【裁判字號】    99,上易,1067
【裁判日期】    990706
【裁判案由】    妨害名譽
【裁判全文】
臺灣高等法院刑事判決                99年度上易字第1067號
上  訴  人
即  被  告  甲○○
上列上訴人因妨害名譽案件，不服臺灣臺北地方法院99年度易字
第325號，中華民國99年4月13日第一審判決（起訴案號：臺灣臺
北地方法院檢察署99年度偵字第736號），提起上訴，本院判決
如下：
    主  文
上訴駁回。
    事實及理由
一、本案經本院審理結果，第一審以被告甲○○犯刑法第309條
    第1項之公然侮辱罪，判處拘役40日，如易科罰金，以新台
    幣1千元折算1日。核其認事用法及量刑均無不當，應予維持
    ，並引用第一審判決書記載之事實、證據及理由（如附件）
    。
二、被告甲○○上訴意旨略以：從告訴人詢問伊講什麼，可知告
    訴人根本沒聽清楚伊語意，所謂「破雞」係告訴人經警察誘
    導而成，又證人李旭城也無法肯定所聽到的係「破ㄐ一ˇ」
    或是「破雞」，而證人李旭城因事前未能防範、事後又未能
    防止事態擴大，有業務過失之嫌，伊已另案提告，證人李旭
    城對伊已心生芥蒂，證詞難謂公平，而伊因遭告訴人一再辱
    罵，回覆「破格」（台語ㄆㄚˋㄍㄟˊ；失格之意）係出於
    自衛，依刑法第311條規定不罰云云。惟查，刑法第311條係
    善意言論之免責條件，而所謂自衛應係指可為必要之阻擋以
    防衛，非謂其可另行言詞攻擊，被告甲○○上開言詞係辱罵
    告訴人乙○○之詞，並非善意言論，況縱告訴人乙○○當時
    有與被告甲○○發生爭吵，被告甲○○亦僅可予以必要之阻
    擋而非可另以言詞辱罵告訴人乙○○，是被告甲○○指其於
    前揭時地為上開言詞，係出於自衛，依刑法第311條規定不
    罰云云，自無可採。次按證據之取捨，證據證明力之判斷，
    及事實有無之認定，為事實審法院之職權，苟其取捨判斷與
    認定，並不違背論理法則及經驗法則，即不容任意指摘。原
    判決已就其認定被告甲○○有公然侮辱告訴人乙○○等情，
    詳予敘明所憑之證據及證據取捨論斷之理由，並依憑卷內證
    據資料對被告甲○○否認犯罪所辯予以指駁，核無不合。上
    訴意旨猶執原判決已說明理由並詳予指駁之陳詞，或不影響
    判決本旨之枝節事項，全憑己見，漫事爭執，其上訴非有理
    由，應予駁回。
據上論斷，應依刑事訴訟法第373條、第368條，判決如主文。
本案經檢察官何明楨到庭執行職務。
中    華    民    國    99    年    7     月    6     日
                  刑事第二十二庭審判長法  官  郭雅美
                                      法  官  洪于智
                                      法  官  李麗珠
以上正本證明與原本無異。
不得上訴。
                                      書記官  陳禹任
中    華    民    國    99    年    7     月    7     日
附錄：本案論罪科刑法條全文
刑法第309條（公然侮辱罪）
公然侮辱人者，處拘役或3百元以下罰金。
以強暴犯前項之罪者，處1年以下有期徒刑、拘役或5百元以下罰
金。

司法院資訊處製作；財團法人民間司法改革基金會備份。
